臺灣高等法院刑事判決　　　　　　　　100年度上訴字第606號
上　訴　人
即　被　告　魏文賢
上列上訴人因毒品危害防制條例案件，不服臺灣板橋地方法院99
年度訴字第3479號，中華民國100年1月13日第一審判決（起訴案
號：臺灣板橋地方法院檢察署99年度毒偵字第7123號），提起上
訴，本院判決如下：
    主  文
上訴駁回。
    理  由
一、按不服地方法院之第一審判決而上訴者，應向管轄第二審之
    高等法院為之。上訴書狀應敘述具體理由。第二審法院認為
    上訴書狀未敘述理由或上訴有第362條前段之情形者，應以
    判決駁回之。刑事訴訟法第361條第1項、第2項、第367條前
    段，分別定有明文。而所謂具體理由，必係依據卷內既有訴
    訟資料或提出新事證，指摘或表明第一審判決有何採證認事
    、用法或量刑等足以影響判決本旨之不當或違法，而構成應
    予撤銷之具體事由，始克當之；倘僅泛言原判決認定事實錯
    誤、違背法令、量刑失之過重或輕縱，而未依上揭意旨指出
    具體事由，或形式上雖已指出具體事由，然該事由縱使屬實
    ，亦不足以認為原判決有何不當或違法者，皆難謂係具體理
    由，俾與第二審上訴制度旨在請求第二審法院撤銷、變更第
    一審不當或違法之判決，以實現個案救濟之立法目的相契合
    ，並節制濫行上訴（最高法院97年度台上字第892號裁判意
    旨參照）。
二、本件上訴人即被告魏文賢不服原審判決，提起上訴，上訴狀
    理由略以：伊父親近日過世，家中負擔由伊一肩扛起，且原
    審量刑太重，懇請鈞院給予伊改過自新之機會，為此提起上
    訴云云。經查：原審認定被告於民國99年6月8日晚間某時許
    ，在新北市○○區○○路2段34巷56弄4號2樓住處，有施用
    第一級毒品海洛因之犯行1次，而認被告所為係犯毒品危害
    防制條例第10條第1項之施用第一級毒品罪，並認其係受有
    期徒刑之執行完畢後，5年內故意再犯本件之累犯，應加重
    其刑，復審酌被告前因施用毒品，獲得免刑判決之寬典，並
    經法院判處罪刑確定，仍無法戒絕毒癮，再次漠視法令禁制
    而犯本罪，惟其施用毒品所生危害，實以自戕身心健康為主
    ，對於他人生命、身體、財產等法益，尚無明顯而重大之實
    害，兼衡其犯罪後坦承犯罪，已知悔悟等一切情狀，就被告
    所犯之施用第一級毒品罪量處有期徒刑8月之刑，均已詳敘
    其所憑證據、認定理由及量刑依據。從形式上觀察，原判決
    並無認定事實錯誤、量刑瑕疵或違背法令之情形。又關於刑
    之量定，係實體法上賦予法院得為自由裁量之事項，倘其量
    刑已以行為人之行為罪責為基礎，並斟酌刑法第57條各款所
    列情狀，在法定刑度內，酌量科刑，如無偏執一端，致明顯
    失出失入情形，上級審法院即不得單就量刑部分遽指為不當
    或違法。而原審就其刑之裁量，已審酌被告犯後之態度，且
    被告係累犯，原審就被告所犯施用第一級毒品罪量處有期徒
    刑8月，並無過重情事，且與刑法第57條各款所列量刑事由
    並無相違。上訴意旨猶指摘原審量刑過重，並以家庭經濟因
    素請求從輕量刑，惟未具體指摘原判決有何違法或不當，構
    成應予撤銷之理由，亦未表明原判決之量刑有何輕重失衡、
    濫用裁量權或不適用法則之情形，構成應予撤銷之具體理由
    ，已難謂提出合於刑事訴訟法第361條第1項規定之具體理由
    。
三、綜上，本件上訴未依法記載上訴之「具體理由」，其上訴顯
    屬違背法律上之程式，爰不經言詞辯論，逕予駁回。
據上論結，應依刑事訴訟法第367條前段、第372條，判決如主文
。
中    華    民    國   100    年    2     月    22    日
                  刑事第四庭審判長法  官  陳筱珮
                                  法  官  邱滋杉
                                  法  官  孫惠琳
以上正本證明與原本無異。
如不服本判決，應於收受送達後十日內向本院提出上訴書狀，其
未敘述上訴之理由者並得於提起上訴後十日內向本院補提理由書
（均須按他造當事人之人數附繕本）。「切勿逕送上級法院」。
                                  書記官  潘文賢
中    華    民    國   100    年    2     月    22    日